【裁判字號】    97,抗,365
【裁判日期】    970421
【裁判案由】    聲請撤銷緩刑
【裁判全文】
臺灣高等法院刑事裁定                  97年度抗字第365號
抗  告  人  甲○○
上列抗告人因撤銷緩刑案件，不服臺灣士林地方法院中華民國97
年3 月14日裁定（97年度撤緩字第29號），提起抗告，本院裁定
如下：
    主  文
抗告駁回。
    理  由
一、聲請意旨略以：受刑人即被告甲○○因違反電子遊戲場業管
    理條例案件，經原審士林簡易庭於民國95年6 月14日以95年
    度士簡字第703號（94年度核退偵字第177號）判決處拘役50
    日，緩刑3年，於95年8月24日確定在案。乃於緩刑期內即96
    年3月30日更犯公共危險罪，經原審士林簡易庭於96年6 月5
    日以96年度士交簡字第943號判決處罰金新台幣4萬元，於96
    年9 月28日確定，足認原宣告之緩刑難收其預期效果，而有
    執行刑罰之必要，核該受刑人所為，已合於刑法第75條之1
    第1 項第2 款所定撤銷緩刑宣告之原因，爰依刑事訴訟法第
    476 條之規定，聲請撤銷其緩刑之宣告等語。
二、原裁定略以：
（一）按於中華民國94年1月7日刑法修正施行前，受緩刑之宣告
      ，94年1月7日修正刑法施行後，仍在緩刑期內者，適用94
      年1月7日修正施行之刑法第75條、第75條之1 及第76條規
      定，又中華民國94年1月7日修正公布之刑法，自95年7月1
      日施行，中華民國刑法施行法第6條之1、第10條之1 分別
      定有明文。查本件受刑人因違反電子遊戲場業管理條例，
      經原審士林簡易庭於民國95年6 月14日以95年度士簡字第
      703號（94年度核退偵字第177號）判決處拘役50日，緩刑
      3年，於95年8月24日確定，此有該案判決書影本1 份及臺
      灣高等法院被告前案紀錄表在卷可稽，足認此案之緩刑宣
      告，係於94年1月7日修正刑法（於94年2月2日公布）施行
      （即95年7月1日）前諭知，且於94年1月7日修正刑法施行
      後，受刑人仍在該案緩刑期間內，揆諸前開說明，本件有
      關該案緩刑之撤銷，應逕適用修正後刑法第75條及第75條
      之1 之規定，由法院依被告再犯情節，裁量是否撤銷緩刑
      宣告，而無庸比較新舊法，合先敘明。
（二）次按受緩刑之宣告，於緩刑期內因故意犯他罪，而在緩刑
      期內受得易科罰金之有期徒刑、拘役或罰金之宣告確定，
      足認原宣告之緩刑難收其預期效果，而有執行刑罰之必要
      者，得撤銷其宣告；又前開撤銷之聲請，於判決確定後6
      月以內為之，刑法第75條之1第1項第2款及第2項定有明文
      ；又緩刑之宣告應撤銷者，由受刑人所在地或其最後住所
      地之地方法院檢察官聲請該法院裁定之，刑事訴訟法第47
      6 條亦有明文。查原審士林簡易庭前開之96年度士交簡字
      第943號判決係於96年9月28日確定，業如前述；且聲請人
      係於97年3月3日向原審提出本件聲請，亦有卷附之蓋有上
      開收件日期之聲請書存卷可按。又受刑人於本件聲請時之
      住所地為臺北市士林區○○○路335 號，亦有個人基本資
      料查詢結果附卷可參，是原審就本件撤銷緩刑之聲請，自
      得加以審究。
（三）經查，受刑人即被告甲○○因違反電子遊戲場業管理條例
      案件案件，經原審於95年6月14日以95年度士簡字第703號
      判決處拘役50日，緩刑3年，而於95年8月24日確定在案，
      惟其於緩刑期內即96年3 月30日即更犯公共危險罪，經原
      審士林簡易庭於96年6月5日以96年度士交簡字第943 號判
      決判處罰金新台幣40,000元，並於96年9 月28日確定等情
      ，經原審審核卷附之上開判決書之正本各一份及臺灣高等
      法院被告前案紀錄表無訛，是本件受刑人甲○○顯係於緩
      刑期內因故意犯他罪，而在緩刑期內受罰金刑之宣告確定
      。原審經核閱受刑人上述兩案件判決正本，均屬故意犯罪
      ，且受刑人明知其仍在前案緩刑期內，自應謹言慎行，詎
      猶於酒後已達不能安全駕駛動力交通工具之狀態下，貿然
      駕車上路，足見其漠視法令，顯見原宣告之緩刑難收其預
      期效果，而有執行刑罰之必要，是聲請人上開之聲請，核
      與刑法第75條之1第1項第2 款之規定並無不合，自應撤銷
      受刑人原審士林簡易庭95年度士簡字第703 號刑事案件之
      緩刑宣告。
三、抗告意旨略以：（一）本人犯第一件電子遊戲案，當時在做
    小吃店，有人來騙說過年賺外快，有台會掉獎品下來的遊戲
    機讓客人兌換，並有資料證明是合法的，因此信以為真而犯
    案。（二）第二件公共危險，當晚在裕民公園喝點酒，在附
    近家旁睡覺，警察來了叫我回家我就回家，警察就在前面不
    遠處等我，反陷我犯罪。（三）原本在庭上說罰2 萬，但接
    到執行時卻是罰4 萬。因收入不穩生活雪上加霜，不敢明知
    故犯，懇請不要撤銷緩刑宣告云云。
四、本院查：緩刑得撤銷，除符合刑法第75條之1第1項第2 款情
    形外，尚賦予法院就緩刑宣告對抗告人有無收預期效果與執
    行刑罰必要之裁量權，此參該法條立法意旨自明。抗告人因
    違反電子遊戲場業管理條例，經原審為判決確定後，於緩刑
    期內復為酒駕犯行，原審詳酌抗告人所犯案情後，認合於刑
    法第75條之1第1項第2 款緩刑撤銷要件，且衡酌原確定判決
    緩刑宣告實未能收預期效果，有執行刑罰之必要，而依檢察
    官聲請撤銷抗告人緩刑宣告。然抗告意旨（一）（二）所指
    情節，僅屬量刑參考事項，且應於原審實質審理中陳述，此
    與抗告意指（三）部分，均與緩刑宣告應否撤銷考量要件無
    涉，核原裁定並無違誤，本件抗告為無理由，應予駁回。
五、據上論結，應依刑事訴訟法第412 條，裁定如主文。
中    華    民    國    97    年    4     月    21    日
                  刑事第九庭審判長法  官  陳貽男
                                  法  官  許宗和
                                  法  官  周盈文
以上正本證明與原本無異。
不得再抗告。
                                  書記官  王泰元
中    華    民    國    97    年    4     月    21    日


司法院資訊處製作；財團法人民間司法改革基金會備份。
